【裁判字號】    89,聲再,2
【裁判日期】    890121
【裁判案由】    聲請再審
【裁判全文】
臺灣臺北地方法院刑事裁定                            八十九年度聲再字第二號
    聲  請  人
    即  被  告  甲○○
右列聲請人因侵占案件，對於本院中華民國八十八年十一月二十五日所為確定判決（
八十六年度自字第六三六號），聲請再審，本院裁定如左：
    主  文
再審之聲請駁回。
    理  由
一、聲請意旨略以：聲請人前所涉侵占犯行，業經臺灣臺北地方法院檢察署檢察官不
    起訴處分確定，依刑事訴訟法第二百六十條、第三百二十三條規定，法院本應諭
    知免訴之判決，然卻復經本院以八十八年度自字第六三六號判處有期徒刑四月確
    定，聲請人前因未發現前開證據，致未主張該等有利於己之情事，顯有刑事訴訟
    法第四百二十條第一項第六款規定「有罪之判決確定後，因發現確實之新證據，
    足認受有罪判決之人應受無罪、免訴、免刑或輕於原判決所認罪名之判決」之再
    審事由，為此，提出再審之聲請。
二、按有罪之判決確定後，有左列情形之一者，為受判決人之利益，得聲請再審：一
    、原判決所憑之證物已證明其為偽造或變造者。二、原判決所憑之證言、鑑定或
    通譯已證明其為虛偽者。三、受有罪判決之人，已證明其係被誣告者。四、原判
    決所憑之通常法院或特別法院之裁判已經確定裁判變更者。五、參與原判決或前
    審判決或判決前所行調查之法官，或參與偵查或起訴之檢察官，因該案件犯職務
    上之罪已經證明者，或因該案件違法失職已受懲戒處分，足以影響原判決者。六
    、因發現確實之新證據，足認受有罪判決之人應受無罪、免訴、免刑或輕於原判
    決所認罪名之判決者。刑事訴訟法第四百二十條定有明文。再按，同一案件經檢
    察官終結偵查者，不得再行自訴。法院受理訴訟或不受理訴訟不當者，其判決當
    然違背法令。如判決確定後，發現該案件之審判係違背法令者，最高法院之檢察
    長得向最高法院提起非常上訴。刑事訴訟法第三百二十三條第一項、第三百七十
    九條第五款、第四百四十一條復分別定有明文。
三、經查，本件聲請人甲○○指陳經自訴人信志交通有限公司自訴其於八十七年五月
    十九日在臺北市○○路五十六號，向自訴人租用車號Ｄ五─四五九號營業用小客
    車，經本院於八十八年十一月二十五日以八十八年度自字第六三六號判處有期徒
    刑四月確定之侵占犯行，與前經臺灣臺北地方法院檢察署檢察官八十七年度偵字
    第二六三二九號不起訴處分之租車事實，係屬同一案件一節縱屬為真；惟該租車
    輛所涉侵占犯行部分，業經臺灣臺北地方法院檢察署檢察官於八十八年一月二十
    日以八十七年度偵字第二六三二九號不起訴處分，並於八十八年二月九日經公告
    確定在案，有臺灣臺北地方法院檢察署八十九年一月二十日北檢聰結八十七偵二
    六三二九字第二八五五號函所附蓋用公告日期（八十八年二月九日）戳印之不起
    訴處分書一紙附卷可稽，且經本院調閱臺灣臺北地方法院檢察署八十七年度偵字
    第二六三二九號偵查卷審閱無訛。揆諸前揭規定，充其量僅屬本院八十八年度自
    字第六三六判決有不當受理已經檢察官偵查終結案件之判決違背法令情形，尚非
    屬刑事訴訟法第三百零二條各款所列應諭知免訴判決之情形，聲請人以前揭事由
    ，提起再審，核與刑事訴訟法第四百二十條規定各款所列聲請再審原因，尚有未
    符，聲請意旨既無理由，應予裁定駁回之。
據上論斷，應依刑事訴訟法第四百三十四條，裁定如主文。
中    華    民    國      八十九      年      一      月     二十一     日
                                      臺灣臺北地方法院刑事第六庭
                                          法  官  吳 秋  宏
右正本證明與原本無異
如不服本裁定應於送達後五日內向本院提出抗告狀
                                          書記官  孫  佩  琳
中    華    民    國      八十九      年      一      月     二十六     日


司法院資訊處製作；財團法人民間司法改革基金會備份。
